臺灣臺北地方法院刑事判決　　　　　　　96年度易字第1129號
公　訴　人　臺灣臺北地方法院檢察署檢察官
被　　　告　甲○○
上列被告因竊盜案件，經檢察官提起公訴（96年度偵字第5797號
），因被告於準備程序中對犯罪事實為有罪之陳述，經告以簡式
審判之意旨，並聽取當事人之意見後，經本院裁定進行簡式審判
程序，判決如下：
    主    文
甲○○竊盜，累犯，處有期徒刑拾月，扣案鑰匙貳支均沒收；又
竊盜，累犯，處有期徒刑拾月，扣案鑰匙貳支均沒收。應執行有
期徒刑壹年陸月，並於刑之執行前，令入勞動場所強制工作參年
，扣案鑰匙貳支均沒收。
    犯罪事實
一、甲○○前於民國九十一年間因犯連續竊盜罪，經臺灣高雄地
    方法院以九十一年度易字第七五○號刑事判決判處有期徒刑
    七月，緩刑二年確定。又因犯竊盜罪，經臺灣澎湖地方法院
    馬公簡易庭以九十一年度馬簡字第一一四號刑事簡易判決判
    處有期徒刑四月確定，並經撤銷上開緩刑，二罪接續執行至
    九十三年二月九日縮刑期滿執行完畢。嗣又於九十三年間再
    犯連續竊盜罪，經臺灣高雄地方法院以九十三年度易字第一
    八四八號刑事判決判處有期徒刑八月確定，再因犯連續竊盜
    罪，經該院以九十四年度簡上字第四七一號刑事判決判處有
    期徒刑八月確定，二罪接續執行至九十五年九月一日縮短刑
    期假釋出監，至九十五年十月二十一日假釋期滿執行完畢。
    詎其仍不知悛悔，竟又意圖為自己不法之所有，於九十六年
    二月八日十時許，以其先前於不詳時間在臺北市○○區○○
    街堤防外所拾獲無人所有之鑰匙二支，開啟乙○○所有停放
    在臺北市○○區○○路一四五巷十五弄口路邊之車號ＤＱＧ
    —九九三號輕型機車車頭鎖，並啟動機車騎走而竊取之。嗣
    甲○○於九十六年三月三日二十三時四十分許，騎乘上開竊
    取之機車行經臺北市○○區○○街堤防旁，又再意圖為自己
    不法之所有，持上開鑰匙二支開啟丙○○所有停放在該處之
    車號八Ｂ—六六○號營業用小客車車門鎖，進入車內竊取丙
    ○○置於車內之現金新臺幣（下同）一千四百八十三元。甲
    ○○得手後欲騎乘機車離開現場，即遭巡邏之員警攔檢查獲
    ，並當場扣得ＤＱＧ—九九三號輕型機車一臺、鑰匙二支及
    現金一千四百八十三元，始查獲上情。
二、案經臺北市政府警察局萬華分局報請臺灣臺北地方檢察署檢
    察官偵查起訴，並經本院裁定進行簡式審判程序。
    理    由
一、訊據被告甲○○對於上開犯罪事實坦承不諱，核與被害人乙
    ○○與丙○○於警訊時供述之情節一致（偵查卷第十一頁至
    第十五頁），且經二人於偵查中具結證述明確（偵查卷第四
    十九頁至第五十頁），並有臺北市政府警察局萬華分局搜索
    、扣押筆錄一份、扣押物品目錄表一紙、贓物認領保管單二
    紙、行車執照影本一紙、車輛竊盜、車牌失竊資料個別查詢
    報表查詢車輛認可資料二紙附卷可稽（偵查卷第二十一頁至
    第二十三頁、第二十五頁至第二十七頁、第三十三頁至第三
    十五頁），以及鑰匙二支扣案足資佐證。被告上開任意性之
    自白，經前揭證據補強後，應認與事實相符，而得作為認定
    被告犯罪之證據。本案事證明確，被告犯行堪以認定，應依
    法論科。
二、核被告所為，均係犯刑法第三百二十條第一項之竊盜罪。其
    所犯二罪，時間相差三日，且竊取不同之物品，犯意各別、
    行為互殊，應予分論併罰。末查被告前於九十三年間犯連續
    竊盜罪，經臺灣高雄地方法院以九十三年度易字第一八四八
    號刑事判決判處有期徒刑八月確定，再因犯連續竊盜罪，經
    該院以九十四年度簡上字第四七一號刑事判決判處有期徒刑
    八月確定，二罪接續執行至九十五年九月一日縮短刑期假釋
    出監，至九十五年十月二十一日假釋期滿執行完畢，有臺灣
    高等法院被告前案紀錄表一份在卷可參，於五年以內故意再
    犯本件有期徒刑以上之罪，均為累犯，應各依刑法第四十七
    條第一項之規定加重其刑。爰審酌被告年紀甚輕，僅因缺乏
    代步工具又需錢花用，竟於路上伺機搜尋可行竊之物，任意
    竊取被害人之機車與現金，對於他人財產權毫不尊重，犯罪
    所生危害非輕，對社會治安亦有不良影響，惟被害人皆已取
    回遭竊之物，其損害尚非無以回復，且被告犯後能坦承犯行
    、表示悔意、態度良好，復斟酌其生活狀況與智識程度，以
    及檢察官起訴書所為求刑之內容等一切情狀，分別量處如主
    文所述之刑，並定其應執行之刑。另查被告曾於九十年十二
    月十八日犯侵入住宅之加重竊盜未遂罪、於九十一年一月二
    十日在他人車內搜刮財物而犯竊盜未遂罪，並經法院判處有
    期徒刑七月，緩刑二年確定，又於緩刑期內竊取他人之機車
    ，而遭判處有期徒刑四月，且撤銷緩刑，接續執行上開二罪
    於九十三年二月九日縮刑期滿執行完畢；復於執行完畢半年
    以內即九十三年七月十七日犯攜帶兇器之加重竊盜未遂罪，
    經法院判處有期徒刑八月，再於九十四年四月十八日、四月
    二十八日、六月十九日、七月十四日犯連續竊盜罪，經法院
    判處有期徒刑八月確定，上開二罪接續執行至九十五年九月
    一日縮短刑期假釋出監，於九十五年十月二十一日假釋期滿
    ，有上開前案紀錄表及判決書在卷可查。詎被告於假釋期滿
    不到半年之時間，又再為本案二次竊盜犯行，是其於五年內
    已犯十次竊盜犯行，於竊盜罪執行完畢後又再犯竊盜罪，且
    自陳偷車係為代步、沒有錢時就會想到用偷的方式（本院卷
    第二十五頁），顯見被告確有犯竊盜罪之習慣，而檢察官亦
    聲請本院為強制工作之諭知，考量被告年僅二十四歲，為使
    其習得將來適應社會生活所需之技能，避免再以行竊方式圖
    得生活所需，爰依竊盜犯贓物犯保安處分條例第三條第一項
    之規定，諭知於刑之執行前，令入勞動場所強制工作，以資
    矯治。扣案鑰匙二支，原屬無人之物，於被告拾獲後以所有
    之意思占有並使用時，成為其所有之物，且為犯罪所用之物
    ，自應依法宣告沒收。
據上論斷，應依刑事訴訟法第二百七十三條之一第一項、第二百
九十九條第一項前段，刑法第三百二十條第一項、第五十一條第
五款、第四十七條第一項、第三十八條第一項第二款，竊盜犯贓
物犯保安處分條例第三條第一項、第四條、第五條，刑法施行法
第一條之一，判決如主文。
本案經檢察官王志超到庭執行職務
中　　華　　民　　國　　96　　年　　6 　　月　　11　　日
　　　　　　　　　刑事第七庭  法　官　余明賢
以上正本證明與原本無異。
如不服本判決，應於判決送達後10日內向本院提出上訴狀（應抄
附繕本）。告訴人或被害人如對於本判決不服者，應具備理由請
求檢察官上訴，其上訴期間之計算係以檢察官收受判決正本之日
期為準。
　　　　　　　　　　　　　　　書記官　葉潔如
中　　華　　民　　國　　96　　年　　6 　　月　　11　　日
附錄本案論罪科刑法條全文
中華民國刑法第三百二十條第一項
意圖為自己或第三人不法之所有，而竊取他人之動產者，為竊盜
罪，處五年以下有期徒刑、拘役或新臺幣一萬五千元以下罰金。
